# 同一集团下二级及三级子公司股权、资产、应收无偿划转至集团另外一二级公司

提问人：坚强 的石 头 时间：2021-11-01 10:33:06
请教陈版主，某集团（以下称“甲集团”）下属有两个二级全资子公司A和B，现对A公司及下属若干子公司进行梳理整合后拟将：（ 1 ）A公司账面部分实物资产、应收款项及部分下属子公司股权；（ 2 ）A公司某下属二级公司的部分100%股权（A公司的三级公司）；（ 3 ）A公司部分下属二级、三级公司账面的实物资产、应收款项。以上，无偿划转至甲集团的二级全资子公司B。请问：1.A公司对将本公司账面的实物资产、应收款项及部分二级股权无偿划转的账务处理：
借：资本公积（不足冲减时冲减留存收益）
累计折旧
贷：长期股权投资
固定资产
应收账款
2.A公司某下属二级公司的部分股权无偿划转的账务处理：
二级公司 借：资本公积（不足冲减时冲减留存收益）
贷：长期股权投资
3. A公司部分下属二级、三级公司账面的实物资产、应收款项无偿划转的账务处理：
借：资本公积（不足冲减时冲减留存收益）
累计折旧
贷：固定资产
应收账款
请问以上账务处理是否正确，有何其他需要注意的事项

回答人：chenyiwei
如果A和B是平级的，彼此之间没有直接的股权投资关系，则可以这样处理，按照划出资产的账面价值依次冲减资本公积（资本溢价或股本溢价）、盈余公积、未分配利润。